臺灣臺南地方法院民事判決
110年度重訴字第69號
原      告  京城商業銀行股份有限公司

法定代理人  戴誠志  
訴訟代理人  葉寒柏  
被      告  金科電子股份有限公司

兼      上
法定代理人  林錦榮  


            陳淑珍  

上列當事人間請求返還借款事件，經本院於民國110年8月26日言
詞辯論終結，判決如下：
    主  文
一、被告應連帶給付原告新臺幣壹仟柒佰柒拾伍萬肆仟零柒拾柒
    元，及如附表所示之利息、違約金。
二、訴訟費用新臺幣壹拾陸萬捌仟貳佰捌拾捌元由被告連帶負擔
    。
三、本判決第一項於原告以新臺幣伍佰玖拾貳萬元為被告供擔保
    後，得假執行。
    事實及理由
壹、程序事項：
一、按訴狀送達後，原告不得將原訴變更或追加他訴，但擴張或
    減縮應受判決事項之聲明者，不在此限，民事訴訟法第255
    條第1項第3款定有明文。查原告起訴時訴之聲請第3項為：
    「被告應連帶向原告給付新臺幣（下同）2,324,899元，及
    自民國109年11月13日起至清償日止，按年利率百分之4.25
    計算之利息，暨自110年12月14日起，逾期在6個月以內者，
    按上開利率百分之10計算之違約金；逾期超過6個月者，按
    上開利率百分之20計算之違約金。」，嗣於訴訟中變更違約
    金起算日為109年12月14日（見本院卷第196頁），核屬擴張
    應受判決事項之聲明，揆諸前揭規定，應予准許。
二、被告經合法通知，未於言詞辯論期日到場，核無民事訴訟法
    第386條所列各款情形，爰依原告之聲請，由其一造辯論而
    為判決。
貳、實體事項：　　
一、原告起訴主張：
  ㈠被告金科電子股份有限公司（下稱金科公司）於109年6月12
    日邀同被告林錦榮、陳淑珍為連帶保證人，與原告簽訂2份
    綜合授信契約暨總約定書、保證契約，陸續向原告申請撥貸
    5筆借款，其中1筆借款業經原告另訴請求，本件僅請求被告
    返還4筆借款。
  ㈡被告金科公司於109年6月17日向原告貸款15,000,000元，借
    款期間為109年6月17日至110年6月17日，利息按原告1年期
    定期儲蓄（非大額）機動利率加碼年利率1.38％，而原告與
    被告金科公司之簽約日利率為0.82％，加碼年利率1.38％後為
    週年利率2.2％。若被告金科公司未依約繳納本息達7個營業
    日以上時，則溯自未繳納本息之計息起始日起，改按原約定
    利率再加年利率2％計算利息（即2.2％＋2％＝4.2％）。若遲延償
    還本金或給付利息時，自應償付之日或墊款當日起，逾期在
    6個月以內部分，以未償還本金餘額乘上約定利率10％，逾期
    超過6個月部分，按未償還本金餘額乘上約定利率20％計付違
    約金。
  ㈢被告金科公司於109年8月10日向原告貸款2,980,000元，借款
    期間為109年8月10日至109年12月10日，利息按原告1年期定
    期儲蓄（非大額）機動利率加碼年利率1.43％，而原告與被
    告金科公司之簽約日利率為0.82％，加碼年利率1.43％後為週
    年利率2.25％。若被告金科公司未依約繳納本息達7個營業日
    以上時，則溯自未繳納本息之計息起始日起，改按原約定利
    率再加年利率2％計算利息（即2.25％＋2％＝4.25％）。若遲延償
    還本金或給付利息時，自應償付之日或墊款當日起，逾期在
    6個月以內部分，以未償還本金餘額乘上約定利率10％，逾期
    超過6個月部分，按未償還本金餘額乘上約定利率20％計付違
    約金。  
  ㈣被告金科公司於109年8月18日向原告貸款2,790,000元，借款
    期間為109年8月18日至109年12月18日，利息按原告1年期定
    期儲蓄（非大額）機動利率加碼年利率1.43％，而原告與被
    告金科公司之簽約日利率為0.82％，加碼年利率1.43％後為週
    年利率2.25％。若被告金科公司未依約繳納本息達7個營業日
    以上時，則溯自未繳納本息之計息起始日起，改按原約定利
    率再加年利率2％計算利息（即2.25％＋2％＝4.25％）。若遲延償
    還本金或給付利息時，自應償付之日或墊款當日起，逾期在
    6個月以內部分，以未償還本金餘額乘上約定利率10％，逾期
    超過6個月部分，按未償還本金餘額乘上約定利率20％計付違
    約金。 
  ㈤被告金科公司於109年8月28日向原告貸款3,890,000元，借款
    期間為109年8月28日至109年12月28日，利息按原告1年期定
    期儲蓄（非大額）機動利率加碼年利率1.43％，而原告與被
    告金科公司之簽約日利率為0.82％，加碼年利率1.43％後為週
    年利率2.25％。若被告金科公司未依約繳納本息達7個營業日
    以上時，則溯自未繳納本息之計息起始日起，改按原約定利
    率再加年利率2％計算利息（即2.25％＋2％＝4.25％）。若遲延償
    還本金或給付利息時，自應償付之日或墊款當日起，逾期在
    6個月以內部分，以未償還本金餘額乘上約定利率10％，逾期
    超過6個月部分，按未償還本金餘額乘上約定利率20％計付違
    約金。 
  ㈥詎被告自109年10月17日、109年11月10日、109年11月13日、
    109年10月28日起不再依約還本付息，依綜合授信契約暨總
    約定書第1章第4條第1款約定，被告已喪失期限利益，應立
    即償還上開4筆貸款本息，迭經催討，被告仍不清償。為此
    ，提起本件訴訟，請求被告返還借款等語。
  ㈦並聲明：
  1.被告應連帶向原告給付8,737,023元，及自109年10月17日起
    至清償日止，按年利率百分之4.2計算之利息，暨自109年11
    月18日起，逾期在6個月以內者，按上開利率百分之10計算
    之違約金；逾期超過6個月者，按上開利率百分之20計算之
    違約金。
  2.被告應連帶向原告給付2,802,155元，及自109年11月10日起
    至清償日止，按年利率百分之4.25計算之利息，暨自109年1
    2月11日起，逾期在6個月以內者，按上開利率百分之10計算
    之違約金；逾期超過6個月者，按上開利率百分之20計算之
    違約金。
  3.被告應連帶向原告給付2,324,899元，及自109年11月13日起
    至清償日止，按年利率百分之4.25計算之利息，暨自109年1
    2月14日起，逾期在6個月以內者，按上開利率百分之10計算
    之違約金；逾期超過6個月者，按上開利率百分之20計算之
    違約金。
  4.被告應連帶向原告給付3,890,000元，及自109年10月28日起
    至清償日止，按年利率百分之4.25計算之利息，暨自109年1
    1月29日起，逾期在6個月以內者，按上開利率百分之10計算
    之違約金；逾期超過6個月者，按上開利率百分之20計算之
    違約金。
  5.訴訟費用168,288元由被告連帶負擔。
  6.原告願供擔保，請准宣告假執行。
二、被告等人均未於言詞辯論期日到場，亦未提出書狀為任何聲
    明或陳述。
三、原告主張前開事實，提出綜合授信契約暨總約定書、保證契
    約書、動撥申請書、京城銀行牌告利率、借款與還款明細表
    、經濟部商工登記公示資料、變更登記表等件為證（見本院
    卷第25至99頁、第199至205頁），核屬相符，堪信為真。從
    而，原告本於消費借貸、連帶保證之法律關係，請求被告金
    科公司、林錦榮、陳淑珍連帶給付如主文第1項所示之金額
    、利息及違約金，為有理由，應予准許。
四、按訴訟費用，由敗訴之當事人負擔；共同訴訟人因連帶或不
    可分之債敗訴者，應連帶負擔訴訟費用；法院為終局判決時
    ，應依職權為訴訟費用之裁判，民事訴訟法第78條、第85條
    第2項、第87條第1項分別定有明文。本件原告之訴為有理由
    ，第一審訴訟費用即裁判費168,288元，應由被告金科公司
    、林錦榮、陳淑珍連帶負擔，爰判決如主文第2項所示。
五、原告陳明願供擔保，聲請本院宣告假執行，經核於法並無不
    合，爰酌定如主文第3項所示之相當擔保金額，併准許之。
六、據上論結，本件原告之訴為有理由，依民事訴訟法第385條
    第1項前段、第78條、第85條第2項、第87條第1項、第390條
    第2項，判決如主文。　
中　　華　　民　　國　　110 　年　　9 　　月　　9 　　日
                  民事第三庭    法  官　 田幸艷
以上正本係照原本作成。 
如不服本判決，應於送達後20日內，向本院提出上訴狀並表明上
訴理由（須附繕本）。如委任律師提起上訴者，應一併繳納上訴
審裁判費。
中　　華　　民　　國　　110 　年　　9 　　月　　9 　　日
                                書記官  駱映庭

附表：　　
編號  應給付金額   (新臺幣) 利息起迄日   (民國) 年利率 違約金起迄日    (民國) 違約金計算方式  1 8,737,023元 自109年10月17日起至清償日止 4.2％ 自109年11月18日起至清償日止 逾期在6個月以內者，按左開利率百分之10計算；逾期超過6個月者，按左開利率百分之20計算。 2 2,802,155元 自109年11月10日起至清償日止 4.25％ 自109年12月11日起至清償日止 逾期在6個月以內者，按左開利率百分之10計算；逾期超過6個月者，按左開利率百分之20計算。 3 2,324,899元 自109年11月13日起至清償日止 4.25％ 自109年12月14日起至清償日止 逾期在6個月以內者，按左開利率百分之10計算；逾期超過6個月者，按左開利率百分之20計算。 4 3,890,000元 自109年10月28日起至清償日止 4.25％ 自109年11月29日起至清償日止 逾期在6個月以內者，按左開利率百分之10計算；逾期超過6個月者，按左開利率百分之20計算。